【裁判字號】    97,上訴,5632
【裁判日期】    971225
【裁判案由】    毒品危害防制條例
【裁判全文】
臺灣高等法院刑事判決                97年度上訴字第5632號
上  訴  人
即  被  告  甲○○
上列上訴人因毒品危害防制條例案件，不服臺灣板橋地方法院97
年度訴字第3346、3674號，中華民國97年9月18日第一審判決（
起訴案號：臺灣板橋地方法院檢察署97年度毒偵字第4260、4277
號）及追加起訴（97年度毒偵字第6149號），提起上訴，本院判
決如下：
    主  文
上訴駁回。
    理  由
一、按依刑事訴訟法第350條、第361條、第362條、第367條規定
    ，不服地方法院之第一審判決而上訴者，須提出上訴書狀，
    並應敘明具體理由，為上訴必備之程式；其所提出之書狀未
    敘述上訴理由，或僅曾以言詞陳述上訴理由者，均應於上述
    期間屆滿後20日內補提理由書於第一審法院。第一審法院經
    形式審查，認逾期未補提上訴理由者，應定期間先命補正；
    逾期未補正者，為上訴不合法律上之程式，應以裁定駁回。
    倘已提出上訴理由，但所提非屬具體理由者，則由第二審法
    院以上訴不合法律上之程式，判決駁回。而所謂具體理由，
    必係依據卷內既有訴訟資料或提出新事證，指摘或表明第一
    審判決有何採證認事、用法或量刑等足以影響判決本旨之不
    當或違法，而構成應予撤銷之具體事由，始克當之（例如：
    依憑證據法則具體指出所採證據何以不具證據能力，或依憑
    卷證資料，明確指出所為證據證明力之判斷如何違背經驗、
    論理法則）；倘僅泛言原判決認定事實錯誤、違背法令、量
    刑失之過重或過輕，而未依上揭意旨指出具體事由，或形式
    上雖已指出具體事由，然該事由縱使屬實，亦不足以認為原
    判決有何不當或違法者（例如：對不具有調查必要性之證據
    ，法院未依聲請調查亦未說明理由，或援用證據不當，但除
    去該證據仍應為同一事實之認定），皆難謂係具體理由，俾
    與第二審上訴制度旨在請求第二審法院撤銷、變更第一審不
    當或違法之判決，以實現個案救濟之立法目的相契合，並節
    制濫行上訴（最高法院97年度台上字第892號判決參照）。
    又第二審法院認為上訴書狀未敘述理由，依刑事訴訟法第36
    7條但書規定，始應定期間命其補正。如認上訴書狀已敘述
    理由，但其理由非屬具體，其所為上訴，即不符上訴之法定
    要件，自得逕行判決駁回，無定期命補正問題（參照最高法
    院97年度台上字第3599號判決要旨）。
二、本件原審判決略以：被告甲○○前因違反麻醉藥品管理條例
    等案件，經本院以84年度上訴字第6243號判決判處有期徒刑
    6年6月確定；因違反麻醉藥品管理條例案件，經原審以85年
    度易字第5278號判決判處有期徒刑6月確定。上開各罪所處
    之刑，與其先前所犯違反肅清煙毒條例等案件所餘殘刑2年1
    1月19日接續執行，歷經假釋、撤銷假釋後，於民國96年1月
    18日縮刑期滿執行完畢。其於前開假釋期間內，另因施用第
    二級毒品案件，經原審以91年度毒聲字第2606號裁定送觀察
    、勒戒，因有繼續施用毒品傾向，再經原審以91年度毒聲字
    第4190號裁定令入勒戒處所施以強制戒治1年，嗣戒治成效
    評定合格，無繼續戒治之必要，由原審以92年度毒聲字第26
    93號裁定停止戒治，所餘期間付保護管束，迄92年12月18日
    期滿未經撤銷，視為強制戒治期滿執行完畢，並由臺灣板橋
    地方法院檢察署檢察官以93年度戒毒偵字第19號為不起訴處
    分在案。詎仍不知悔改，於前開強制戒治執行完畢釋放後5
    年內，基於施用第二級毒品甲基安非他命之犯意，於如附表
    1編號1所示之時間、地點，以將甲基安非他命置入玻璃球內
    燒烤吸食之方式，施用甲基安非他命1次；基於施用第一級
    毒品海洛因及第二級毒品甲基安非他命之犯意，於如附表1
    編號2、3所示之時間、地點，以將海洛因、甲基安非他命摻
    合後置入玻璃球內燒烤吸食之方式，同時施用海洛因、甲基
    安非他命各1次。嗣為警於如附表1所示之時間、地點查獲，
    並扣得如附表2、3所示之物（各次扣得物品如附表1「查獲
    物品」欄所示）。並以上開事實，業據被告於原審法院審理
    時自白不諱，且有臺北縣政府警察局土城分局偵辦毒品案尿
    液編號及姓名對照表（檢體編號：H0000000號）、臺灣檢驗
    科技股份有限公司出具之濫用藥物檢驗報告（檢體編號：H0
    000000號）；臺北縣政府警察局三重分局查獲毒品案件被移
    送者姓名、代碼對照表（檢體編號：C0000000號）、臺灣檢
    驗科技股份有限公司出具之濫用藥物檢驗報告（檢體編號：
    C0000000號）；臺北縣政府警察局板橋分局偵辦毒品危害防
    制條例案被移送人姓名及代碼對照表（檢體編號：A0000000
    號）、臺灣檢驗科技股份有限公司出具之濫用藥物檢驗報告
    （檢體編號：A0000000號）各1份在卷可稽。此外，復有扣
    案如附表2、3所示之物可資佐證，因認被告所為，係犯毒品
    危害防制條例第10條第1項、第2項之施用第一級、第二級毒
    品罪。而被告於附表1編號2、3所示時地各同時施用第一級
    毒品海洛因、第二級毒品甲基安非他命之行為，係一行為觸
    犯二罪名之想像競合犯，應各從一重之施用第一級毒品罪論
    處。復同時審酌被告已因相同犯行經觀察、勒戒及強制戒治
    等處遇，猶未能知所警惕，顯然漠視法令之禁制，惟其犯罪
    行為主要係戕害自身，並未直接積極損害他人之利益，且事
    後坦承犯行，犯後態度尚無不良，暨其施用毒品之動機、目
    的、素行等一切情狀，分別量處有期徒刑7月、1年2月及1年
    2月，應執行有期徒刑2年8月。
三、本件上訴人即被告甲○○不服原審判決，提起上訴，理由載
    稱：「上訴人即被告因違反毒品危害防制條，經鈞院審理判
    決處有期徒刑2年8月，被告因不服此一判決，爰依法提出上
    訴，懇請鈞院准予撤銷原判決，重新審理。因被告對自己的
    犯行已深覺悔悟，又家中母親年事已高，固懇請能重新審理
    ，從輕量刑，讓被告有改過自新、重新做人的機會，實感大
    德」云云。惟依被告上訴理由書所載，僅泛稱犯後已知所悔
    悟，且家中尚有高親，空言指稱原審量刑過重，對於原審判
    決究有何具體事由，致判決不當或違法，無一語涉及，顯未
    依據卷內既有訴訟資料或提出新事證，指摘或表明原審判決
    有何採證認事、用法或量刑等足以影響判決本旨之不當或違
    法，或足以影響原判決，構成應撤銷之具體事由（參照最高
    法院97年度台上字第3267號、第3037號判決要旨）。依上開
    判決意旨，本件上訴不合上訴之法定要件，應予駁回，並不
    經言詞辯論為之。
據上論斷，依刑事訴訟法第367條前段、第372條，判決如主文。
中    華    民    國    97    年    12    月    25    日
                  刑事第十四庭   審判長法  官   陳志洋
                                       法  官   蔡聰明
                                       法  官   謝靜慧
以上正本證明與原本無異。
施用第一級毒品部分如不服本判決應於收受送達後10日內向本院
提出上訴書狀，其未敘述上訴之理由者並得於提起上訴後10日內
向本院補提理由書（均須按他造當事人之人數附繕本）「切勿逕
送上級法院」。
其餘部分不得上訴。
                                       書記官   高士童
中    華    民    國    97    年    12    月    29    日
附表1 ：
┌──┬──────┬──────┬──────┬──────┬──────┐
│編號│  施用時間  │  施用地點  │  查獲時間  │  查獲地點  │  查獲物品  │
├──┼──────┼──────┼──────┼──────┼──────┤
│ 01 │97年5 月1 日│臺北縣三重市│97年5 月1 日│臺北縣三重市│如附表3 編號│
│    │上午9 時許  │永福街283 之│下午4 時55分│永福街283 之│1 、2 、3 所│
│    │            │6 號9 樓    │許          │6 號9 樓    │示之物      │
├──┼──────┼──────┼──────┼──────┼──────┤
│ 02 │97年5 月2 日│臺北縣三重市│97年5 月2 日│臺北縣三重市│如附表2 編號│
│    │凌晨1 時許  │永福街283 之│下午5 時20分│永福街283 之│1 及附表3 編│
│    │            │6 號9 樓    │許          │6 號9 樓    │號4 、5 所示│
│    │            │            │            │            │之物        │
├──┼──────┼──────┼──────┼──────┼──────┤
│ 03 │97年7 月16日│臺北縣三重市│97年7 月16日│臺北縣三重市│如附表2 編號│
│    │中午12時許  │永福街283 之│下午5 時許  │永福街283 之│2 及附表3 編│
│    │            │6 號9 樓    │            │6 號9 樓    │號6 、7 、8 │
│    │            │            │            │            │所示之物    │
└──┴──────┴──────┴──────┴──────┴──────┘
附表2 ：
┌─────────────────────────────────────┐
│查獲之第一、二級毒品                                                      │
├──┬─────┬──┬──┬──────────────────────┤
│編號│品      名│數量│單位│備                                        註│
├──┼─────┼──┼──┼──────────────────────┤
│ 01 │第一級毒品│1   │包  │第一級毒品海洛因（淨重0.1650公克，取樣0.00│
│    │海洛因    │    │    │  20公克）。                                │
│    │          │    │    │含極微量第一級毒品海洛因殘渣且未能析離之外│
│    │          │    │    │  包裝1 個，應併予沒收銷燬。                │
│    │          │    │    │卷附交通部民用航空局航空醫務中心97年6 月24│
│    │          │    │    │  日航藥鑑字第0973226 號毒品鑑定書1 份參照。│
├──┼─────┼──┼──┼──────────────────────┤
│ 02 │第二級毒品│1   │包  │第二級毒品甲基安非他命（淨重0.1980公克，取│
│    │甲基安非他│    │    │  樣0.0002公克）。                          │
│    │命        │    │    │含極微量第二級毒品甲基安非他命殘渣且未能析│
│    │          │    │    │  離之外包裝1 個，應併予沒收銷燬。          │
│    │          │    │    │卷附交通部民用航空局航空醫務中心97年7 月29│
│    │          │    │    │  日航藥鑑字第0973768 號毒品鑑定書1 份參照。│
└──┴─────┴──┴──┴──────────────────────┘
附表3 ：
┌─────────────────────────────────────┐
│查獲之被告所有供（非專供）施用第一、二級毒品所用之物                      │
├──┬─────┬──┬──┬──────────────────────┤
│編號│品      名│數量│單位│備                                        註│
├──┼─────┼──┼──┼──────────────────────┤
│ 01 │玻璃球組  │1   │組  │供（非專供）施用第二級毒品甲基安非他命之用（│
│    │          │    │    │置入甲基安非他命燒烤吸食）                  │
├──┼─────┼──┼──┼──────────────────────┤
│ 02 │玻璃球    │1   │個  │供（非專供）施用第二級毒品甲基安非他命之用（│
│    │          │    │    │置入甲基安非他命燒烤吸食）                  │
├──┼─────┼──┼──┼──────────────────────┤
│ 03 │分裝勺    │1   │枝  │供（非專供）施用第二級毒品甲基安非他命之用（│
│    │          │    │    │挖取甲基安非他命）                          │
├──┼─────┼──┼──┼──────────────────────┤
│ 04 │玻璃球組  │1   │組  │供（非專供）施用第一、二級毒品海洛因、甲基安│
│    │          │    │    │非他命之用（置入海洛因、甲基安非他命燒烤吸食│
│    │          │    │    │）                                          │
├──┼─────┼──┼──┼──────────────────────┤
│ 05 │玻璃球    │1   │個  │供（非專供）施用第一、二級毒品海洛因、甲基安│
│    │          │    │    │非他命之用（置入海洛因、甲基安非他命燒烤吸食│
│    │          │    │    │）                                          │
├──┼─────┼──┼──┼──────────────────────┤
│ 06 │玻璃球組  │1   │組  │供（非專供）施用第一、二級毒品海洛因、甲基安│
│    │          │    │    │非他命之用（置入海洛因、甲基安非他命燒烤吸食│
│    │          │    │    │）                                          │
├──┼─────┼──┼──┼──────────────────────┤
│ 07 │玻璃球    │3   │個  │供（非專供）施用第一、二級毒品海洛因、甲基安│
│    │          │    │    │非他命之用（置入海洛因、甲基安非他命燒烤吸食│
│    │          │    │    │）                                          │
├──┼─────┼──┼──┼──────────────────────┤
│ 08 │吸管      │9   │枝  │供（非專供）施用第一、二級毒品海洛因、甲基安│
│    │          │    │    │非他命之用（撥取海洛因、甲基安非他命）      │
└──┴─────┴──┴──┴──────────────────────┘


司法院資訊處製作；財團法人民間司法改革基金會備份。
